臺灣新竹地方法院刑事判決
110年度交易字第534號
公  訴  人  臺灣新竹地方檢察署檢察官
被      告  鍾煥斌






上列被告因過失傷害案件，經檢察官提起公訴（110年度偵字第8
401號），被告於本院準備程序中，就被訴事實為有罪之陳述，
經本院告知簡式審判程序意旨，並聽取公訴人及被告之意見後，
本院裁定依簡式審判程序審理，並判決如下：
    主      文
鍾煥斌犯無駕駛執照駕車過失傷害罪，處拘役伍拾日，如易科罰
金，以新臺幣壹仟元折算壹日。
    事實及理由
一、本件犯罪事實及證據，除證據部分應補充「公路監理電子閘
    門證號查詢汽車駕駛人列印資料1份（見本院卷第41頁）」
    、「被告鍾煥斌於本院審理時之自白（見本院卷第51頁）」
    外，餘均引用檢察官起訴書之記載（如附件）。
二、論罪科刑：
　㈠查被告鍾煥斌普通小客車駕駛執照已遭吊銷，業經被告供陳
    明確（見偵卷第5頁），且有公路監理電子閘門證號查詢汽
    車駕駛人列印資料1份附卷可佐（見本院卷第41頁），自屬
    無照駕駛甚明。
　㈡是核被告所為，係犯道路交通管理處罰條例第86條第1項、刑
    法第284條前段之無駕駛執照駕車過失傷害罪。
　㈢又被告於犯罪未被有偵查職權之公務員發覺前，向前往現場
    處理之警員當場承認為肇事人乙情，有國道公路警察局第六
    公路警察大隊竹林分隊道路交通事故肇事人自首情形紀錄表
    1份在卷可佐（見偵卷第30頁），是認被告有接受裁判之意
    思，符合自首之要件，爰依刑法第62條前段規定，減輕其刑
    。
　㈣爰以行為人之責任為基礎，審酌被告未能善盡駕駛注意義務
    ，導致告訴人邱聖峰受傷之結果，所為實應非難；並考量被
    告坦承犯行之犯後態度，惟未能與告訴人成立和解，復衡酌
    告訴人所受之傷勢及被告違反義務之程度，暨被告自述專科
    畢業之教育程度及不穩定之經濟狀況（見本院卷第51頁）等
    一切情狀，量處如主文所示之刑，並諭知易科罰金之折算標
    準。　
據上論斷，應依刑事訴訟法第273條之1第1項、第299條第1項前
段、第310條之2、第454條第2項，判決如主文。
本案經檢察官沈郁智提起公訴，檢察官黃翊雯到庭執行職務。
中　　華　　民　　國　　110 　年　　11　　月　　26　　日
                  刑事第四庭    法  官  郭哲宏
以上正本證明與原本無異。
如不服本判決應於收受本判決後20日內向本院提出上訴書狀，上
訴書狀應敘述具體理由。上訴書狀未敘述上訴理由者，應於上訴
期間屆滿後20日內補提理由書狀於本院(均須按他造當事人之人
數附繕本 )「切勿逕送上級法院」。 
中　　華　　民　　國　　110 　年　　11　　月　　26　　日
                                書記官  戴筑芸
附錄本案論罪法條： 
道路交通管理處罰條例第86條第1項
汽車駕駛人，無駕駛執照駕車、酒醉駕車、吸食毒品或迷幻藥駕
車、行駛人行道或行經行人穿越道不依規定讓行人優先通行，因
而致人受傷或死亡，依法應負刑事責任者，加重其刑至二分之一
。
中華民國刑法第284條
因過失傷害人者，處1年以下有期徒刑、拘役或10萬元以下罰金
；致重傷者，處3年以下有期徒刑、拘役或30萬元以下罰金。
附件：
臺灣新竹地方檢察署檢察官起訴書
                                     110年度偵字第8401號
　　被　　　告　鍾煥斌　男　48歲（民國00年00月0日生）
　　　　　　　　　　　　籍設桃園市○○區○○路000號3樓
                        ○○○○○○○○○○○○）
　　　　　　　　　　　　住新竹市○○區○○路000巷000號
                           3樓
　　　　　　　　　　　　國民身分證統一編號：Z000000000號
上列被告因過失傷害案件，已經偵查終結，認應提起公訴，茲將
犯罪事實及證據並所犯法條分敘如下：
　　　　犯罪事實
一、鍾煥斌於民國110年5月17日7時56分許，無照駕駛車牌號碼
　　000-0000號自用小客貨車（下稱A車）沿新竹巿香山區國道
    三號南下方向行駛，途經國道三號南下107.4公里處，本應
    注意車前狀況，且應與前車保持隨時可以煞停之安全距離，
    而依當時情形並無不能注意之情事，竟疏未注意貿然繼續前
    行，不慎追撞同向前方由邱聖峰所駕駛之車牌號碼000-0000
    號自用小客車（下稱B車）後車尾，B車因而再往前推撞由許
    文昌所駕駛之車牌號碼0000-00號自用小客車（下稱C車），
    造成B車因此往右偏滑行至中間車道又撞擊外側車道由陳譽
    仁所駕駛之車牌號碼000-0000號自用小客車，C車復推撞前
    方由劉文敏所駕駛之車牌號碼000-0000自用小客貨車（未致
    許文昌、陳譽仁、劉文敏受傷），導致邱聖峰因而受有前額
    撕裂傷、顏面骨開放性骨折等傷害。
二、案經邱聖峰訴由內政部警政署國道公路警察局第六公路警察
    大隊報告偵辦。
　　　　證據並所犯法條
一、證據清單及待證事實：
編號 證據名稱 待證事實 1 被告鍾煥斌警詢及偵查中之供述。 被告坦承其於上開時、地無照駕車肇事致告訴人受傷，而有過失之事實。 2 證人即告訴人邱聖峰於警詢之證述。 證明告訴人駕車於上開時、地，遭被告追撞而受傷之事實。 3 證人許文昌、劉文敏及陳譽仁於警詢之證述。 證明本件交通事故發生之情形。 4 內政部警政署國道公路警察局舉發違反道路交通管理事件通知單影本1份。 證明被告無照駕車之事實。 5 道路交通事故現場圖、道路道路交通事故調查報告表㈠、㈡、國道公路警察局道路交通事故初步分析研判表各1份、現場及車損暨行車紀錄器畫面翻拍照片29張。 證明本件交通事故之發生，係因被告未充分注意車前狀況及與前車保持安全距離所致，被告具有過失之事實。 6 新竹國泰綜合醫院診斷證明書1份。 證明告訴人因本案交通事故而受有如犯罪事實欄所載傷害之事實。 
二、核被告所為，係犯刑法第284條前段之過失傷害罪嫌。又被
    告無照駕車，因而致人受傷，請依道路交通管理處罰條例第
    86條第1項之規定，加重其刑。另被告於肇事後，該管公務
    員到場處理時，當場表明肇事者身分而自首，請斟酌依刑法
    第62條規定減輕其刑。
三、依刑事訴訟法第251條第1項提起公訴。
　　此　致
臺灣新竹地方法院
中　　華　　民　　國　 110　　年　　8 　　月　　26　　日
　　　　　　　　　　　　　　　檢　察　官　沈郁智
本件證明與原本無異　　　　　　　　　　　　
中　　華　　民　　國　 110　　年　　9 　　月　　 8　　日
                              書  記  官  張雱雅